【裁判字號】    98,簡聲抗,3
【裁判日期】    980717
【裁判案由】    確定訴訟費用額
【裁判全文】
臺灣臺南地方法院民事裁定             98年度簡聲抗字第3號
抗  告  人  甲○○
                        號
相  對  人  乙○○
上列當事人間請求確定訴訟費用額事件，抗告人對於本院新市簡
易庭民國98年6月1日所為裁定（98年度新簡聲字第10號），提起
抗告，本院裁定如下：
    主  文
抗告駁回。
抗告程序費用新台幣壹仟元由抗告人負擔。
    理  由
一、本件抗告意旨略以：原審駁回抗告人日費、旅費請求，略謂
    訴訟當事人非證人，自無準用之規定。然當事人就期日日費
    、旅費之請求權基礎，係依民事訴訟法第77條之24規定，當
    事人於期日到場之費用為訴訟費用之一部，以日費、旅費為
    限，準用「法院辦理民事事件證人鑑定人日費旅費及鑑定費
    支給標準」關於證人日費、旅費之規定，抗告人依上開法令
    ，日費依該標準第3條之規定，每次依新台幣（下同）500元
    支給請求，旅費則依第 4條之規定，自居住地至管轄法院搭
    乘中等等位火車（莒光號），來回票價新台幣（下同） 166
    元（單程83元），市內搭乘興南客運，來回票價94元（單程
    47 元），兩項合計760元，並提出車票存根代釋明，原審駁
    回部分違背民事訴訟法第77條之24之規定，為此爰依同法第
    436條之24第2項提起本件抗告。並聲明：原審裁定不利於抗
    告人部分廢棄、相對人應再負擔訴訟費用額76 0元，及自本
    件裁定送達翌日起至清償日止，按週年利率百分之5 計算之
    利息、抗告程序費用由相對人負擔等語。
二、按當事人、法定代理人或其他依法令代當事人為訴訟行為之
    人，經法院命其於期日到場或依當事人訊問程序陳述者，其
    到場之費用為訴訟費用之一部。前項費用額之計算，準用證
    人日費、旅費之規定，民事訴訟法第77條之24固定有明文。
    惟依上開條文意旨，必當事人得請求到場費用，需以經法院
    命其本人於期日到場，或法院依民事訴訟法第367 條之1第1
    項規定以當事人準用證人身分詢問當事人者為限（立法理由
    可資參照），本件聲請人於本院98年度新小字第194 號請求
    清償借款事件訴訟中，本院之開庭通知書或筆錄均未載明抗
    告人（按即原告）本人應親自到庭，亦未以抗告人為證人加
    以詢問等情，此經本院依職權調取上開案卷審查無訛。本件
    抗告主張其本人自居住地至管轄法院搭乘莒光號火車，來回
    票價166 元，市內搭乘興南客運，來回票價94元，兩項合計
    760 元，應納入訴訟費用核定云云，顯屬無據，原審調卷審
    查後，認上開費用應予剔除並依原裁定後附計算書確定相對
    人應負擔之訴訟費用額為1,020元，及自裁定送達之翌日起
    至清償日止，按週年利率百分之5計算之利息，經核並無違
    誤，抗告人仍執前詞，提起本件抗告，為無理由，應予駁回
    。
三、本件抗告業經駁回，抗告程序費用1,000元應由抗告人負擔
    。
四、據上論結，本件抗告為無理由，依民事訴訟法第436條之1第
    3項、第449條第1項、第95條、第78條，裁定如主文。
中    華    民    國    98    年    7     月    17    日
                  民事第一庭    審判長法  官  楊清安
                                      法  官  蔡美美
                                      法  官  周素秋
以上正本證明與原本無異。
本件不得抗告。
中    華    民    國    98    年    7     月    17    日
                                書記官  洪育祺


司法院資訊處製作；財團法人民間司法改革基金會備份。
